臺灣高雄地方法院刑事判決　　　　　 100年度審訴字第2958號
公　訴　人　臺灣高雄地方法院檢察署檢察官
被　　　告　詹加盟
被　　　告　林群傑
上列被告因違反兒童及少年性交易防制條例等案件，經檢察官提
起公訴（100 年度撤緩偵字第204 、205 號），嗣因被告就被訴
事實為有罪之陳述，經告知簡式審判程序之旨，並聽取被告與公
訴人之意見後，本院合議庭裁定由受命法官獨任進行簡式審判程
序，本院判決如下：
    主  文
詹加盟共同以電子訊號散布足以引誘、媒介、暗示促使人為性交
易之訊息，處有期徒刑肆月，如易科罰金，以新臺幣壹仟元折算
壹日，扣案如附表二所示之物，均沒收。又共同意圖使女子與他
人為性交之行為，而容留以營利罪，處有期徒刑肆月，如易科罰
金，以新臺幣壹仟元折算壹日，扣案如附表一所示之物均沒收。
應執行有期徒刑陸月，如易科罰金，以新臺幣壹仟元折算壹日，
扣案如附表一、二所示之物均沒收。
林群傑共同以電子訊號散布足以引誘、媒介、暗示促使人為性交
易之訊息，處有期徒刑肆月，如易科罰金，以新臺幣壹仟元折算
壹日，扣案如附表二所示之物均沒收。又共同意圖使女子與他人
為性交之行為，而容留以營利罪，處有期徒刑肆月，如易科罰金
，以新臺幣壹仟元折算壹日，扣案如附表一所示之物均沒收。應
執行有期徒刑陸月，如易科罰金，以新臺幣壹仟元折算壹日，扣
案如附表一、二所示之物均沒收。
    事  實 
一、詹加盟、林群傑、李維強、王靜愉4 人（李維強、王靜愉涉
    案部分業經緩起訴處分確定）共同基於散布性交易訊息及意
    圖使成年女子與他人為性交或猥褻行為而媒介、容留以營利
    之犯意聯絡，由詹加盟、李維強各出資新臺幣（下同）10萬
    元合夥，王靜愉負責處理會計業務及接聽電話，林群傑則負
    責現場清理房間事務，自民國99年4 月間起，以行動電話門
    號00000000 00 號、0000000000號發送內容為「小保養早班
    ：甜美白皙混血兒＊小愛＊，中晚班：年輕甜美俏麗火辣妹
    妹＊小杏＊，純正甜美秀氣小護士兼職＊阿妹＊〈〈保養場
    〉〉00000000 00 」之隱晦曖昧、客觀上足以引誘、暗示他
    人為性交易之簡訊小廣告，吸引不特定人依據簡訊上所載之
    電話與其聯繫。俟男客來電後，詹加盟、李維強即居中媒介
    黃靜茹、林美華、孫雪娥、王瑩、呂鳳芝等成年女子，前往
    渠等承租提供為性交易場所之高雄市○○區○○路286 號歐
    閣汽車旅館301 、302 、303 、305 、306 、307 號房間與
    男客從事性交易，並收取全套2,500 元，半套2,000 元之對
    價，渠等4 人則從中收取各1,000 元、800 元以營利，餘款
    歸黃靜茹等女子所有。嗣因警方接獲詹加盟等4 人所傳送之
    上開簡訊，經與王靜愉電話聯絡後，確認渠等4 人利用該簡
    訊廣告媒介性交易，乃循線相約於99年6 月24日下午6 時30
    分許，於上述汽車旅館見面，當場於302 號、303 號房分別
    查獲男客黃威翔與應召女子黃靜茹、男客盧葦澤與應召女子
    林美黃於房內從事性交易，並於305 號、306 號房查獲應召
    女子孫雪娥、呂鳳芝正準備沐浴進行性交易。復於220 號房
    查獲林群傑、李維強、王瑩、呂鳳娥、劉詠妍、葉瑜彤等人
    、於311 號房查獲王靜愉負責接聽電話，並當場於黃靜茹處
    扣得未使用之保險套1 個，及自詹加盟、李維強、王靜愉等
    人處分別扣得如附表一及附表二所示之物，而查悉全情。
二、案經高雄市政府警察局苓雅分局移送臺灣高雄地方法院檢察
    署檢察官偵查起訴。
    理  由
一、本件被告所犯為死刑、無期徒刑、最輕本刑為3 年以上有期
    徒刑以外之罪，其於審判程序中就被訴事實為有罪之陳述，
    經本院告知簡式審判程序之旨，並聽取當事人意見後，認宜
    進行簡式審判程序，爰依刑事訴訟法第273 條之1 第1 項規
    定，裁定進行簡式審判程序，合先敘明。
二、上揭犯罪事實，業據被告詹加盟、林群傑於偵查及本院審理
    時坦承不諱，核與證人即共犯王靜愉、李維強、證人黃靜茹
    、林美華、孫雪娥、王瑩、呂鳳芝、黃威翔、盧葦澤及曹允
    中分別於警、偵訊時證述之情節相符，復有高雄市政府警察
    局苓雅分局第一組臨檢紀錄表、現場查獲照片28張附卷可稽
    ，並有扣案如附表一及附表二之物可佐，足徵被告前開自白
    確與事實相符。從而，本件事證明確，被告犯行洵堪認定，
    應予依法論科。
三、按兒童及少年性交易防制條例（下稱兒少條例）第29條之傳
    播媒體散布性交易訊息罪，以在媒體散布、播送或刊登足以
    引誘、媒介、暗示或其他促使人為性交易之訊息者，即已構
    成，其不限於以未滿18歲之兒童或少年為犯罪之客體，亦不
    以進而有性交易之結果為必要。考其立法之旨，係鑒於各種
    媒體上色情廣告泛濫，助長淫風，且因廣告內容通常不記載
    被引誘對象之年齡，為避免行為人利用大眾傳播媒體散布促
    使人為性交易之訊息，致兒童及少年容有接觸此不良色情訊
    息之危險，而破壞社會善良風俗，特設處罰此種不當利用宣
    傳品之行為，以保護社會資訊及社會風氣之淳樸。又促使人
    為性交易之訊息，縱然並非以兒童少年性交易或促使其為性
    交易為內容，但因其向不特定年齡之多數人廣泛傳布，致被
    該等訊息引誘、媒介、暗示者，可能包括未滿18歲之兒童及
    少年，是亦具有使兒童及少年為性交易對象之危險，故不問
    實際上是否發生性交易行為，只要客觀上足以使一般稍具社
    會經驗者閱知其訊息內容係在促使人為性交易，或足以引發
    性交易之聯想，即應以本罪相繩。是其所護者為社會法益，
    與妨害風化罪相同，其所欲約制之對象並非僅為性交易行為
    之個人，亦非僅以未滿18歲之兒童、少年為保護對象（最高
    法院94年度台上字第5335號、93年度台上字第330 號、87年
    度台上字第318 號判決意旨參照）。是以被告2 人利用電話
    發送內容為「小保養早班：甜美白皙混血兒＊小愛＊，中晚
    班：年輕甜美俏麗火辣妹妹＊小杏＊，純正甜美秀氣小護士
    兼職＊阿妹＊」之簡訊廣告，就具有一般社會經驗之人客觀
    社會通念觀之，已足以表現出引誘、媒介及暗示促使人為性
    交易之訊息，核屬兒少條例第29條之以媒體散布性交易訊息
    罪無訛。次按刑法第231 條第1 項之圖利使人為性交或猥褻
    罪，其「媒介」係指居間介紹，使男女因行為人之介紹牽線
    行為而能與他人性交；「容留」則指提供女子與人為性交易
    場所之行為而言，如行為人有引誘、媒介行為於前，復以容
    留於後，其意圖營利引誘、媒介之低度行為，應為意圖營利
    容留之高度行為所吸收，應包括的論以一罪（最高法院78年
    度台上字第2186號、94年度台上字第6002號判決意旨參照）
    。復按刑事法若干犯罪行為態樣，本質上原具有反覆、延續
    實行之特徵，立法時既予特別歸類，定為犯罪構成要件之行
    為要素，則行為人基於概括之犯意，在密切接近之一定時、
    地持續實行之複次行為，倘依社會通念，於客觀上認為符合
    一個反覆、延續性之行為觀念者，於刑法評價上，即應僅成
    立一罪。學理上所稱「集合犯」之職業性、營業性或收集性
    等具有重複特質之犯罪均屬之，例如經營、從事業務、收集
    、販賣、製造、散布等行為概念者（最高法院95年度台上字
    第1079號判決意旨參照）。是刑法第231 條第1 項之犯罪，
    以意圖營利為其構成要件要素，而營業牟利，本質上即具有
    反覆性，本案被告2 人自99年4 月間起至同年6 月24日遭查
    獲止，反覆發送性交易訊息招攬男客，僅係基於單一犯罪決
    意在密切接近之一定時間及空間內反覆從事性質類似之犯行
    ，在行為概念上，縱有多次散布訊息及媒介、容留以營利之
    舉措，仍應認係包括一罪之集合犯，僅論以一散布性交易訊
    息罪處斷。
四、核被告詹加盟、林群傑所為，係犯兒童及少年性交易防制條
    例第29條之傳播媒體散布性交易訊息罪及刑法第231 條第1
    項意圖使女子與他人為性交之行為而容留以營利罪。被告2
    人與王靜愉、李維強就上開犯行，有犯意聯絡及行為分擔，
    均成立共同正犯；又所犯上開2罪間，犯意各別，行為互殊
    ，應予分論併罰。。爰審酌被告2人不亟力循正途謀生，明
    知政府執法單位極力掃蕩色情，竟無視法令之禁止，以傳送
    性交易訊息予不特定人而媒介並容留他人從事性交易之方式
    ，從中牟取不法利益，敗壞社會善良風俗，行為實有可議之
    處，惟念及被告2人先前均無犯罪經論罪科刑之紀錄，有臺
    灣高等法院被告前案紀錄表在卷足按，素行尚佳，並考其犯
    罪手段、本案媒介、容留性交易之女子人數、次數、獲利狀
    況等之犯罪情節，及其犯後坦承犯行，犯後態度尚可等一切
    情狀，分別量處如主文所示之刑，並諭知易科罰金之折算標
    準，及定其應執行之刑，並諭知易科罰金之折算標準，以示
    懲儆。至扣案如附表一及附表二所示之物，為被告詹加盟及
    其共犯李維強、王靜愉所有、供渠等犯本件罪行所用之物，
    基於共犯責任共同原則，均應依刑法第38條第1項第2款規定
    宣告沒收。至扣案未使用之保險套1個，為證人黃靜如所有
    ，且無證據證明供本案犯行所用或犯罪預備之物，爰不予宣
    告沒收，併此敘明。
五、至於被告二人先前另共同涉犯圖利容留猥褻罪，經本院以99
    年度簡字第2389號簡易判決判處有期徒刑4月確定，惟渠等
    確定判決之日期均在本件犯行之後，自不構成累犯，併此敘
    明。
據上論斷，依刑事訴訟法第299 條第1 項前段、第273 條之1 第
1 項、第299 條第1 項前段，兒童及少年性交易防制條例第29條
，刑法第11條前段、第231 條第1 項、第28條、第41條第1 項前
段、第38條第1 項第2 款、第3 款、第51條第5 款、第9 款，刑
法施行法第1 之1 條，判決如主文。
本案經檢察官林圳義到庭執行職務。
中    華    民    國   100    年    12    月    14    日
                      刑事第十庭  法  官  廖建瑜
以上正本證明與原本無異。
如不服本判決應於收受送達後10日內向本院提出上訴書狀，並應
敘述具體理由；如未敘述上訴理由者，應於上訴期間屆滿後20日
內向本院補提理由書（均須按他造當事人之人數附繕本）「切勿
逕送上級法院」。
中    華    民    國   100    年    12    月    14    日
                                  書記官  李崑良
附錄論罪科刑法條全文
中華民國刑法第231條
（圖利使人為性交或猥褻罪）
意圖使男女與他人為性交或猥褻之行為，而引誘、容留或媒介以
營利者，處5年以下有期徒刑，得併科10萬元以下罰金。以詐術
犯之者，亦同。
公務員包庇他人犯前項之罪者，依前項之規定加重其刑至二分之
一。
兒童及少年性交易防制條例29條：
以廣告物、出版品、廣播、電視、電子訊號、電腦網路或其他媒
體，散佈、播送或刊登足以引誘、媒介、暗示或其他促使人為性
交易之訊息者，處5 年以下有期徒刑，得併科新臺幣1 百萬元以
下罰金。

附表一：
┌──┬─────────────┬───┬─────┐
│編號│扣案物品名稱              │數量  │所有人    │
├──┼─────────────┼───┼─────┤
│ 1  │員工薪資帳簿              │1本   │李維強    │
├──┼─────────────┼───┼─────┤
│ 2  │保養廠SPA名片             │12張  │李維強    │
├──┼─────────────┼───┼─────┤
│ 3  │客人聯絡簿                │1本   │李維強    │
├──┼─────────────┼───┼─────┤
│ 4  │刷卡機LANDIEPT-5650       │1台   │詹加盟    │
├──┼─────────────┼───┼─────┤
│ 5  │打卡鐘DF-888              │1台   │詹加盟    │
├──┼─────────────┼───┼─────┤
│ 6  │客人聯絡簿                │2本   │詹加盟    │
├──┼─────────────┼───┼─────┤
│ 7  │潤滑液                    │120包 │詹加盟    │
├──┼─────────────┼───┼─────┤
│ 8  │保險套                    │35個  │詹加盟    │ 
├──┼─────────────┼───┼─────┤
│ 9  │小姐出勤卡                │34張  │詹加盟    │
├──┼─────────────┼───┼─────┤
│10  │外接式鍵盤                │1個   │王靜愉    │
├──┼─────────────┼───┼─────┤
│11  │筆記型電腦                │1台   │王靜愉    │
├──┼─────────────┼───┼─────┤
│12  │開會紀錄簿                │2本   │王靜愉    │
├──┼─────────────┼───┼─────┤
│13  │客源詢問簿                │1本   │王靜愉    │ 
├──┼─────────────┼───┼─────┤
│14  │押金簿                    │2本   │王靜愉    │
├──┼─────────────┼───┼─────┤
│15  │現金（新臺幣：元）        │34,300│王靜愉    │
├──┼─────────────┼───┼─────┤
│16  │營業日報表                │2張   │王靜愉    │
├──┼─────────────┼───┼─────┤
│17  │公休表                    │3張   │王靜愉    │
├──┼─────────────┼───┼─────┤
│18  │客人聯絡簿                │8本   │王靜愉    │
├──┼─────────────┼───┼─────┤
│19  │無線電                    │2支   │王靜愉    │
├──┼─────────────┼───┼─────┤
│20  │警察局公務車號辨識卡      │2張   │王靜愉    │
├──┼─────────────┼───┼─────┤
│21  │員工交接簿                │1本   │王靜愉    │
├──┼─────────────┼───┼─────┤
│22  │員工小姐聯絡簿            │1本   │王靜愉    │
└──┴─────────────┴───┴─────┘

附表二：
┌──┬─────────────┬───┬─────┐
│編號│扣案物品名稱              │數量  │所有人    │
├──┼─────────────┼───┼─────┤
│ 1  │NOKIA 行動電話0000000000號│1支   │詹加盟    │
│    │（IMEI：000000000000000 ）│      │          │
├──┼─────────────┼───┼─────┤
│ 2  │NOKIA 行動電話0000000000號│1支   │王靜愉    │
│    │（IMEI：000000000000000 ）│      │          │
├──┼─────────────┼───┼─────┤
│ 3  │NOKIA 行動電話0000000000號│1支   │王靜愉    │
│    │（IMEI：無）              │      │          │
├──┼─────────────┼───┼─────┤
│ 4  │SONY ERICESSON 行動電話   │1支   │王靜愉    │
│    │0000000000 號 （IMEI：    │      │          │
│    │00000000000000000 ）      │      │          │
├──┼─────────────┼───┼─────┤
│ 5  │SONYERICESSON 行動電話    │1支   │王靜愉    │
│    │0000000000 號 （IMEI：    │      │          │
│    │00000000000000000 ）      │      │          │
└──┴─────────────┴───┴─────┘